da: Type af vandpolomål: Dækmonteret; Flydende; Oppustelig; Permanent; Fritstående ved poolkanten; Bærbar; Vægmonteret; Andet
pl: Typ bramki do water polo: Mocowana do krawędzi; Pływająca; Dmuchana; Zamontowana na stałe; Wolnostojąca (przy brzegu); Przenośna; Mocowana do ściany; Inne
cs: Typ branky pro vodní pólo: Montáž na ochoz; Plovoucí; Nafukovací; Trvalý; Volně stojící na okraji bazénu; Přenosný; Montáž na stěnu; Jiný
vi: Loại khung thành bóng nước: Gắn trên sàn; Nổi; Bơm hơi; Cố định; Đứng độc lập bên hồ bơi; Di động; Gắn tường; Khác
pt-BR: Gol de polo aquático tipo: Montado na borda da piscina; Flutuante; Inflável; Permanente; Independente na borda da piscina; Portátil; Montado na parede; Outros
tr: Su topu kale tipi: Havuz kenarına monte; Yüzer; Şişirilebilir; Kalıcı; Havuz kenarı bağımsız; Taşınabilir; Duvara monte; Diğer
nl: Waterpolodoel type: Dekmontage; Drijvend; Opblaasbaar; Permanent; Vrijstaand aan zwembadrand; Draagbaar; Wandmontage; Overige
en: Water polo goal type: Deck-mounted; Floating; Inflatable; Permanent; Poolside free-standing; Portable; Wall-mounted; Other
fi: Vesipallon maalityyppi: Kanteen asennettava; Kelluva; Ilmatäytteinen; Kiinteä; Vapaasti seisova altaan reunalla; Siirrettävä; Seinään asennettava; Muu
ja: 水球ゴールタイプ: デッキマウント式; フローティング; インフレータブル; 常設式; プールサイド自立式; ポータブル; 壁掛け式; その他
nb: Type vannpolomål: Dekkmontert; Flytende; Oppblåsbar; Permanent; Frittstående på bassengkanten; Bærbar; Veggmontert; Annet
zh-TW: 水球球門類型: 池畔安裝式; 漂浮式; 充氣式; 固定式; 池畔獨立式; 可攜式; 壁掛式; 其他
es: Tipo de portería de waterpolo: Montado en la cubierta; Flotante; Inflable; Permanente; Independiente junto a la piscina; Portátil; Montado en la pared; Otro
th: ประตูโปโลน้ำ: ยึดกับพื้นสระ; ลอยน้ำ; เป่าลม; ถาวร; ตั้งพื้นริมสระ; พกพา; ติดผนัง; อื่นๆ
bg-BG: Тип врата за водна топка: Монтирана на борда; Плаваща; Надуваема; Постоянна; Свободностояща край басейна; Преносима; Стенна; Други
ru: Тип ворот для водного поло: Устанавливаемые на бортике; Плавучие; Надувные; Стационарные; Отдельно стоящие у бассейна; Переносные; Настенные; Другое
lt-LT: Vandensvydžio vartų tipas: Tvirtinami prie baseino krašto; Plūduriuojantys; Pripučiami; Stacionarūs; Pastatomi ant baseino krašto; Perkeliami; Tvirtinami prie sienos; Kita
ro-RO: Tipul de poartă pentru polo pe apă: Montat pe punte; Flotant; Gonflabil; Permanent; Autoportant pentru marginea piscinei; Portabil; Cu montare pe perete; Altele
de: Art des Wasserballtors: Beckenrandmontage; Schwimmend; Aufblasbar; Fest installiert; Freistehend am Beckenrand; Tragbar; Wandmontage; Sonstige
pt-PT: Tipo de baliza de polo aquático: Montado no pavimento; Flutuante; Insuflável; Permanente; Autónomo à beira da piscina; Portátil; Montado na parede; Outro
sv: Typ av vattenpolomål: Däckmonterat; Flytande; Uppblåsbart; Permanent; Fristående på poolkanten; Bärbart; Väggmonterat; Övrigt
el: Τύπος τέρματος υδατοσφαίρισης: Επιτοίχιο; Επιπλέον; Φουσκωτό; Μόνιμο; Ελεύθερης τοποθέτησης στην πισίνα; Φορητό; Επίτοιχο; Άλλο
zh-CN: 水球球门类型: 池边安装; 漂浮式; 充气式; 固定式; 池畔独立式; 便携式; 挂墙式; 其他
hu: Vízilabda-kapu típusa: Partra szerelhető; Lebegő; Felfújható; Állandó; Medenceparti, szabadon álló; Hordozható; Falra szerelhető; Egyéb
hr-HR: Vrsta gola za vaterpolo: Montaža na rub bazena; Plutajući; Na napuhavanje; Trajni; Samostojeći uz rub bazena; Prijenosni; Zidni; Ostalo
it: Tipo di porta da pallanuoto: Montato a bordo vasca; Galleggiante; Gonfiabile; Permanente; Autoportante a bordo piscina; Portatile; Montato a parete; Altro
fr: Type de but de water-polo: Sur plage; Flottant; Gonflable; Permanent; Autoportant sur le bord de la piscine; Portable; Mural; Autre
sk-SK: Typ bránky pre vodné pólo: Namontované na okraj bazéna; Plávajúce; Nafukovacie; Trvalé; Voľne stojace na okraji bazéna; Prenosné; Nástenné; Iné
sl-SI: Vrsta gola za vaterpolo: Pritrjeno na obod bazena; Plavajoče; Napihljivo; Stalno; Prostostoječe ob bazenu; Prenosno; Stensko; Drugo
ko: 수구 골 유형: 데크 장착형; 플로팅; 튜브형; 영구형; 풀사이드 독립형; 휴대용; 벽 장착형; 기타